臺灣桃園地方法院民事裁定
                                     110年度亡字第53號
聲  請  人  臺灣桃園地方檢察署檢察官


相  對  人  
即 失蹤 人  李桂英  

上列聲請人聲請宣告相對人死亡事件，本院裁定如下：
    主  文
宣告李桂英（女，民國00年0月0日生，身分證統一編號：Z00000
0000號）於民國九十三年九月九日下午十二時死亡。    
程序費用由相對人之遺產負擔。
    理  由
一、聲請意旨略以：失蹤人李桂英（下稱失蹤人）為民國00年0
    月0日生，其戶籍設於桃園○○○○○○○○○（下稱中壢戶政事務所
    ），其配偶已歿，其子蒙欽權則於中壢戶政事務所人員訪查
    時稱：於伊5歲時即未見過失蹤人，不清楚失蹤人之下落，
    因失蹤人之子亦不願處理失蹤人之死亡宣告事宜，而失蹤人
    失蹤迄今生死不明已逾3年仍未尋獲，是聲請人基於利害關
    係人之地位，依法聲請准對相對人為死亡宣告等語。
二、按失蹤人失蹤滿7 年後，法院得因利害關係人或檢察官之聲
    請，為死亡之宣告；失蹤人為80歲以上者，得於失蹤滿3 年
    後，為死亡之宣告；宣告死亡之裁定，利害關係人或檢察官
    得聲請之，民法第8 條第1 項、第2 項、家事事件法第155
    條分別定有明文。又宣告死亡之裁定應確定死亡之時；受死
    亡宣告者，以判決內所確定死亡之時，推定其為死亡。前項
    死亡之時，應為前條各項所定期間最後日終止之時，但有反
    證者，不在此限，家事事件法第159 條第1 項、民法第9 條
    亦有明定。
三、經查，聲請人主張之上開事實，業據提出個人戶籍資料查詢
    結果、己身一親等資料查詢結果、中壢戶政專案清查成果表
    、親屬鄰里長或鄰居訪查紀錄表、除戶資料、出入境資訊連
    結作業、全國刑案資料查註表、在監在押紀錄表、健保資訊
    連結作業查詢紀錄、勞動部勞工保險局函、行政院人事行政
    總處函、國軍退除役官兵輔導委員會桃園市榮民服務處函覆
    資料、桃園市政府社會局函、桃園市政府殯葬管理所函等
　　為證，復經本院依職權調取相對人之勞保投保資料、稅務電
    子閘門財產所得調件明細表、向桃園市政府衛生局函查有無
    失蹤人之死亡通報相關資料，亦均查無失蹤人之任何勞保投
    保紀錄、財產所得資料、或失蹤人於失蹤後之任何存在或行
    蹤紀錄，綜上事證，堪認聲請人之主張屬實。　
四、失蹤人為16年1月9日生，自86年9月9日起失蹤，失蹤人失蹤
    迄今生死不明已逾7 年，經本院准予公示催告，並經本院將
    公示催告裁定公布於本院公告處，並以資訊網路公告之，有
    該裁定、公示催告公告在卷可稽。今申報期已屆滿，未據失
    蹤人陳報其生存或知其生死者陳報其所知，而聲請人為檢察
    官，依民法第8 條第1 項之規定，聲請對失蹤人為死亡宣告
    ，核無不合，應予准許。
五、依上述，失蹤人自86年9月9日失蹤，計至93年9月9日已屆滿
    7 年，應推定其於是日下午12時為死亡之時，爰准予依法宣
    告。
六、依家事事件法第154條第3項，裁定如主文。
中　　華　　民　　國　　111 　年　　8 　　月　　31　　日
　　            家事法庭  法　官　 林曉芳

以上正本係就原本作成。
如不服本裁定應於送達後10日內向本院提出抗告狀，並應繳納抗
告費新台幣1000元。
中　　華　　民　　國　　111 　年　　8 　　月　　31　　日
                           書記官   甘治平